【裁判字號】    92,上更(一),142
【裁判日期】    920902
【裁判案由】    偽造有價證券
【裁判全文】
臺灣高等法院臺中分院刑事判決            民國九十二年度上更(一)字第一四二號
    上  訴  人
    即  被  告  戊○○
    選任辯護人  曾慶崇
右上訴人因偽造有價證券案件，不服臺灣臺中地方法院中華民國八十九年一月十八日
第一審判決（民國八十八年度訴字第一八八五號，起訴案號：臺灣臺中地方法院檢察
署八十八年度偵字第四二○一號，併辦案號：八十八年度偵字第一六四三六號），提
起上訴，經判決後由最高法院發回更審，本院判決如左：
    主      文
原判決撤銷。
戊○○連續意圖供行使之用，而偽造有價證券，處有期徒刑年貳月。
偽造之如附表編號二、三、四、七、八、九、十、十一、十二、十三號所示發票人均
為利于新股份有限公司之支票共拾張，均沒收。
    事      實
一、戊○○原為臺中縣龍井鄉○○村○○路一七七巷十五號利于新股份有限公司（下
    稱利于新公司）之法定代理人，嗣因經營不善，於民國（下同）八十五年十二月
    二十九日，以新臺幣（下同）二千八百萬元之代價，將利于新公司之廠房、設備
    、股權賣給林永郎及丁○○，但戊○○就丁○○之股權部分，則仍擁有二分之一
    之暗股，詎戊○○明知利于新公司業於八十六年三月二十四日辦理股東名義變更
    登記，且甲○○為新任之法定代理人，惟因其前於經營利于新公司期間，對丙○○○股份有限公司（下稱甲鋼公司）尚積欠八十五年十二月以前貨款十萬四千零
    二十九元、同年十二月份貨款六十萬三千八百三十九元及八十六年一月份貸款八
    十四萬九千零九元，尚未清償，而其在未轉讓公司前所簽發用以清償前開款項用
    之附表編號一、五、六所示公司票，復無法兌現，甲鋼公司又催債甚急，為清償
    債務之緣故，竟基於意圖供行使之概括犯意，利用其在利于新公司仍有暗股，且
    尚未移交利于新公司原支票印鑑及支票簿之機會，未經新任法定代理人甲○○之
    授權，而以其係利于新公司法定代理人之身分，連續於利于新公司內，自行或委
    由不知情之會計，前後於：
    八十六年四月六日，偽造附表編號二所示：發票人利于新公司、付款人大眾商
      業銀行沙鹿分行、金額七十四萬二千四百元之支票一張，交予甲鋼公司，以換
      回未兌現之附表編號一之票據。
    八十六年六月六日，因前開之支票退票，再偽造附表編號三之支票，持以交
      付給甲鋼公司，以換回該之支票。
    八十六年九月六日，因前開支票退票，偽造附表編號四之支票，持以交給甲
      鋼公司，用以換回前開之支票。
    八十六年五月二日，因附表編號五所示之支票無法如期兌現，乃承上之同一犯
      罪計劃，以同一方式，偽造如附表編號七、八之支票，持以交付給甲鋼公司用
      以換回前開附表編號五之退票。
    八十六年五月二十六日，因前開所示其中附表編號八之支票退票（附表編號
      七之二十萬元支票已如期兌現），乃偽造附表編號九，面額二十四萬元之支票
      ，持以交付甲鋼公司藉以換回附表編號八之退票。
    八十六年七月十六日，因前揭之支票退票，偽造附表編號十之支票，交給甲
      鋼公司，以換回附表編號八之退票，惟附表編號十之支票，屆期經甲鋼公司提
      示仍未獲兌現。
    八十六年五月六日，因附表編號六所示之四十萬元支票無法如期兌現，又偽造
      如附表編號十一之支票，交由甲鋼公司以換回前開之退票。
    八十六年七月十六日，因附表編號十一之支票，於票期屆至仍無法兌現，再偽
      造附表編號十二之支票，持以交由甲鋼公司以換回該支票。
    八十六年十月十六日，因附表編號十二之支票屆期經提示，仍無法兌現，經與
      甲鋼公司結算，再偽填一張，以戊○○為利于新公司為法定代理人，面額七十
      九萬元之支票，以資清償並換回附表編號十及十二之退票，惟屆期無法兌現，
      甲鋼公司對利于新公司起訴請求給付票款，經臺灣臺中地方法院八十七年度沙
      簡字第六六七判決敗訴確定，甲鋼公司始知上情。
二、案經甲鋼公司訴請臺灣臺中地方法院檢察署檢察官偵查起訴。
    理      由
一、訊據上訴人即被告（下稱被告）戊○○雖於本院前審坦承：如附表所示編號三至
    十三之支票，均係伊本人或叫會計所簽發云云，惟矢口否認有何偽造之行為，辯
    稱：各該支票伊都是照告訴人公司之要求所簽發，且均經過利于新公司新法定代
    理人甲○○之授權，並無何偽造之非法情事。本件換票時，甲鋼公司、利于新公
    司與伊之間確有成立協議，協議係以電話聯繫成立，伊先以電話與廖顯臨成立還
    款協議，嗣再與甲○○成立協議，然未向甲○○提及伊與廖顯臨之協議方式云云
    。（見本院上訴卷第一一○、一三二頁及上更(一)卷），惟查附表編號一、五、六
    所示之三張支票，分別係被告先前於經營利于新公司期間，所積欠甲鋼公司之八
    十五年十二月以前（包括十二月份）及八十六年一月份之應付貨款，而於八十五
    年二月間所簽發交付予甲鋼公司以供清償之用，惟陸續於八十六年四月五日、同
    年月三十日及八十六年五月五日屆期均無法兌現，被告為支應甲鋼公司之欠款，
    乃於退票後，明知其公司業於八十六年間讓與予林永郎，並於八十六年三月二十
    四日辦理公司變更登記，原利于新公司之法定代理人，亦由被告變更為甲○○，
    竟仍惡意隱瞞上情，先後多次央求甲鋼公司讓其緩期清償並換票，而其陸續交付
    給甲鋼公司之換票（其換票經過，詳如附表所示），於票載發票日屆至，僅其中
    附表編號七，面額二十萬元之支票兌現外，餘均未兌現，且甲鋼公司係與利于新
    公司交易，故甲鋼公司僅以法人是認，利于新公司之法定代理人何時變更，甲鋼
    公司並不知情，且告訴人公司從未與甲○○見面，更無三方協議存在，業據告訴
    代理人即甲鋼公司實際負責人廖顯臨指訴甚明（見本院上訴卷第一三二－一三四
    頁），並提出被告前換票之支票影本及退票理由單影本及附件（見本院上訴卷第
    一一七－一二三頁）、公司登記事項卡為憑證（見偵卷第四二○一號第十七、八
    頁）；再由附表編號一、五、六之票載發票日係在利于新公司變更登記之後，被
    告復供稱：伊開票票期一般均係三個月，但到後來亦有半年之久者等語（見本院
    上訴卷第三十二頁第八行），與告訴人於上開附件所陳報各該換票之收受日期及
    發票日之票期，大致吻合，而票期未屆期前，被告因具有期限之利益，衡情亦無
    提早換票之必要，被告於本院前審八十九年十一月十三日調查時對告訴代理人所
    提供之前揭換票紀錄及日期之記載，亦坦承：係依告訴人公司要求所簽發云云（
    見本院上訴卷第一三二頁），可見告訴人所提之紀錄並非虛妄，再參以附表編號
    一、五、六之發票日均在八十六年三月二十四日以後，足見各該換票均係被告於
    利于新公司變更登記之後所簽發甚明。
二、被告雖又辯稱：伊讓與利于新公司後，迄八十六年五月九日始點交，在點前伊仍
    為利于新之實際負責人，且伊簽發利于新公司之支票，係經過甲○○同意，此由
    丁○○於每個月均匯款三萬元予甲鋼公司即可知之云云，並提出會算單影本一張
    、匯款單影本七張為憑（見原審卷第二十三、三十三－三十九頁），但查被告於
  原審及本院前審固供稱：如附表編號四所示之支票，係在利于新公司變更負責人
    登記前即已簽發，另如附表編號十三所示面額均為七十九萬元所示之支票，始係
    公司變更登記後始簽發等語（見本院上訴卷第四十七頁正面第一行、原審卷第十
    五頁反面第二行）；但其於偵查中坦稱：上開七十九萬元之二紙支票，均係過戶
    利于新公司予甲○○後所簽發之支票，因伊沒有將利于新公司之公司支票交給甲○○等語（同前偵卷四二○一號第九頁反面最後一行、第十頁正面第一行）；果
    爾，苟甲○○確有同意，則衡情為求保障其權益起見，理應會與甲鋼公司三方結
    算彼此債務金額，並明定被告得簽發之支票金額及期間，並以甲○○為法定代理
    人之身分，簽發各該支票，否則豈非使利于新公司新舊負責人之權義關係不清，
    並使該公司之債信及交易，倍增混亂與複雜，更與甲○○等人承受利于新公司之
    目的不符，是被告所辯是否可採，尚非無疑。復查證人甲○○於本院審理時證稱
    ：伊僅係名義上負責人，關於經營之事，伊一概不知云云，證人丁○○於原審證
    稱：「被告開票的事情我都不知道，我和他沒有做該協議，但因為他有暗股在我
    這邊，我為了幫被告償還以前積欠甲鋼公司的貨款，有答應每月替他償還三萬元
    ，後來甲鋼公司告我太太，又不是我太太積欠，所以我就不還了」等語（見原審
    卷第五十一－五十二頁），嗣於本院審理時亦證稱：伊係利于新公司之實際負責
    人，於承受利于新公司後，並未使用以被告為負責人之支票。甲○○並未要求被
    告出面辦理換票事宜，被告簽發如附表編號二所示之支票時，並未經伊同意，伊
    亦不在場，伊僅知被告欠甲鋼公司錢。伊係為幫被告償還積欠甲鋼公司之款項，
    故自八十七年五月二十日起，即以自己名義每月匯款三萬元予甲鋼公司，此部分
    純係為幫助被告，並無所謂協議存在云云。另證人林永郎亦結證稱：「公司變更
    登記後，我們馬上就接手經營，我並沒有同意戊○○可以利于新公司名義使用支
    票，而且當時我問他銀行帳戶有否在使用，他說沒有在使用，所以我就沒有去注
    意」等語（見原審卷第五十三頁），被告於本院前審亦供稱：當時告訴人說要公
    司票，伊拜託丁○○，三方有會談，丁○○不同意云云（見本院上訴卷第四十六
    頁正面）；另臺中縣龍井鄉調解委員紀清源證稱：「我是龍井鄉調解委員會的委
    員，被告曾私人拜託我調解他和丁○○間的債務問題，調解後沒有結果，他們之
    間是否有其他協議我完全不知情」等語（見原審卷第一一六頁正面最後一行、反
    面第一、二行），可見被告所謂協議，並未成立，且證人丁○○亦未同意其繼續
    以公司法定代理人之身分簽發公司支票。再者，被告與證人丁○○間固有腤股，
    丁○○亦曾許諾以每月三萬元代償前項之欠款，但丁○○終非甲○○，未可因丁○○曾同意代墊，即遽謂甲○○明知其情並授權被告簽發公司票至明，而證人丁○○因被告在其股份仍有暗股，自肘經濟能力不足以買下被告所有之暗股，乃先
    以其個人名義逐月匯款予甲鋼公司，以抵付股款，徵諸一般商業行為亦無異常之
    處，被告復供稱；其股權已被丁○○吃掉云云（見本院上訴卷第一五三頁），核
    與證人丁○○於原審所稱：「我替被告還債的及他向我拿的，都抵掉那些股份了
    」等語（見原審卷第一○三頁反面倒數第四行），足徵證人丁○○上開證詞並非
    全然無據，更遑論證人廖顯臨始終否認有是項協議之存在，並稱：「我是在給付
    票款案出庭時，才知道利于新公司賣給甲○○，所以根本沒和被告做過任何協議
    」、「被告是一廂情願的做法，我根本沒同意」、「係被告跟我們講丁○○有匯
    款給我要還錢，是被告跟我講這件事的，不是甲鋼公司同意，我當時也不知道他
    與丁○○是何關係，甲鋼公司沒在場、利于新的甲○○也沒在場，是他們自己協
    議的」、「伊僅係甲鋼公司之業務經理，於民事審理時，三方確均已印證退票發
    生之時間及負責人時間先後之次序，然提及貨款展延時，伊協議之對象係公司，
    與負責人是誰無關，故就換票之事，甲鋼公司、利于新公司與被告三方間未曾成
    立協議」云云。（見原審卷第一一七頁反面最後第一、二行、第一一八頁反面第
    一行、本院上訴卷第一百三十四頁第一、二及第十行及上更(一)卷）；而甲鋼公司
    站在債權人之立場，只要有人願還錢及債權可獲償即可，故基於公司長久往來之
    對象均係利于新公司，而未細究當時利于新公司是否換手經營，衡情亦非不可能
    ，此外，被告復未提出具體事證證明此三方協議之存在暨所謂之協議包括甲○○
    同意其簽發公司票以資清償，所辯上情難予遽信。
三、況支票係可轉讓之流通證券，利于新公司、甲鋼公司及被告三方如確實同意以每
    月三萬元，清償被告前所欠款項，衡情甲鋼公司為確保權益，理應會要求由甲○○以法定代理人之身分簽發支票或在被告所交付之支票上背書，並以書面為憑，
    避免日後三方對金額、付款有所爭執，而滋生無謂之糾紛，另利于新公司方面為
    求釐清彼此之權利義務關係，衡情理應會要求被告以個人名義出具票據，殊無必
    要於代償現金之餘，又無端允諾被告簽發公司之支票，以紊亂公司日後支票之使
    用情形；且如利于新公司無法按月支付三萬元，支票一經甲鋼公司背書轉讓而流
    通市面，利于新公司除現金外，恐亦將面對第三人雙重求償之風險，甲○○等人
    何以甘願平白負擔是項風險而影響公司未來之債信及營運，殊難令人理解，是告
    訴代理人廖顯臨所稱：丁○○同意匯款，係被告與丁○○單方之事，被告所謂協
    議係其片面想法云云，並非無據。再查告訴代理人於臺灣臺中地方法院八十七年
    沙簡字第六七號一案，八十七年十二月十日準備書狀固載明：「被告公司（指利
    于新公司）在向原告展延償還貨款時，都是甲○○要求戊○○出面與原告辦理換
    票展延．．．原告只是．．．善意第三人，本無須認知公司是否變更負責人，更
    河況變更負責人後之被告仍繼續向原告及原告之關係企業交通鋼鐵股份有限公司
    訂貨」之文字，此業據本院調卷查核屬實，但告訴人之所以如此撰寫，係因「被
    告告訴我們係甲○○要他開的，我們根據被告所言斟酌所寫的」（見本院上訴卷
    第一三三頁），業據告訴代理人廖顯臨供述甚明，並稱：伊未與甲○○見過面云
    云，可見前開所謂甲○○要被告出面與告訴人辦理展期，乃告訴人聽聞自被告之
    片面陳述，未可資為被告之有利認定，退而言之，甲○○縱曾要被告出面與甲鋼
    公司辦理換票，亦不能因之即認定甲○○同意簽發公司票，而利于新公司於變更
    登記後又向被告之關係企業交過鋼鐵股份有限公司訂貨，乃基於業務需要之所為
    ，與本件支票是否被偽造無涉。又被告雖見狀辯稱：利于新公司於八十八年四月
    八日，就甲鋼公司訴請給付貨款事件（臺灣臺中地方法院八十八年度訴字第五一
    三號）提出答辯時稱：原告（即甲鋼公司）於八十六年四、五月間，即已知悉被
    告（即利于新公司）之負責人已變更登記為甲○○，上訴人已非利于新公司之負
    責人，亦未在利于新公司上班或擔任任何職務，此由其在臺灣臺中地方法院八十
    七年度沙簡字第六六七號給付票款事件所提出之準備書狀中自認：變更負責人後
    之利于新公司仍繼續於八十六年四、五月間，向甲鋼公司及甲鋼公司之關係企業
    交通鋼鐵股份有限公司進貨，有統一發票及送貨單，可資證明。且利于新公司為
    就變更負責人前後之公司業務有所區分，其於變更負責人後與甲鋼公司業務上之
    往來，並未使用原利于新公司支票帳戶之支票支付，而甲鋼公司仍接受上訴人簽
    發原利于新公司支票帳戶之支票，可見上訴人與利于新公司及甲鋼公司間確就簽
    發前揭支票有所協議（上訴卷第一三七至一三九頁）。又甲鋼公司於訴請利于新
    公司給付票款之民事案件審理中，於八十七年十二月二十日提出之準備書狀記載
    ：其等二公司自八十五年十二月生意往來期間，利于新公司對於貨款之給付，每
    每要求展延，每次展期在二、三個月，甲鋼公司此次聲請核發支付命令之兩紙支
    票發票日雖在八十六年十二月五日及八十七年四月五日，但實質上在利于新公司
    前一負責人（即上訴人）開具兩紙支票時，當時利于新公司負責人仍為上訴人，
    至八十七年四月五日退票後負責人始變更為甲○○，況且利于新公司在向甲鋼公
    司展延償還貨款時，都是甲○○要求上訴人出面與甲鋼公司辦理換票展延，亦可
    見上訴人與利于新公司及甲鋼公司間確就簽發前揭支票有所協議云云（上訴卷第
    九十五至九十六頁）。惟查關於本件換票展延之事，甲鋼公司並未與利于新公司
    及被告三方面有所協議等情，業經證人丁○○、甲○○、廖顯臨於本院審理時供
    述明確，被告所辯其與利于新公司及甲鋼公司間就簽發系爭支票有所協議云云，
    乃屬卸責之詞，要無可採。至於被告聲請傳喚證人己○○乙節，經本院按該證人
    戶籍地送達無著，因被告開立系爭支票確未獲得丁○○之同意，已如上述，此部
    分之事證已臻明瞭，本院認無再予傳訊必要，附此敘明。綜上所述，被告空言否
    認與置辨，係屬圖卸刑責之詞，不可採信，其罪證明確，犯行堪予認定，應予依
    法論科。
四、按被告既非利于新公司之負責人，且未得該公司之授權，自無以該公司名義簽發
    支票之權利，竟前後自行或委由不知情之會計，偽造如附表編號二至四、七至十
    三之利于新公司支票，用以持向利于新公司換回無法兌現之支票，核其所為，係
    犯刑法第二百零一條第一項之偽造有價證券罪，其偽造後交付給甲鋼公司以資清
    償債務之行使行為，為高度之偽造行為吸收，不另論罪，另被告於本院前審坦承
    ：附表編號三、四、十、十二、十三所示之支票係伊所簽發，餘係囑由會計所填
    寫云云，是被告利用不知情之會計所偽造之附表編號二、七、八、九及十一號之
    支票，係間接正犯，被告前後多次偽造如附表編號所示之支票（其中編號一、五
    、六之支票除外），時間緊接，犯罪構成要件相當，顯係基於概括之犯意計劃而
    為，為連續犯，應依法以一罪論並加重其刑。公訴人就附表編號二、三、七至十
    二之支票固漏未起訴，但此部分與公訴人已起訴之部分，既具有裁判上一罪之連
    續犯關係，本院自得一併加以審酌。原審對於被告予以論罪科刑，固非無見，惟
    其就附表編號二、三、七至十二之支票部分，亦係被告於利于新公司變更登記後
    所偽造，漏未勾稽查明，尚有未洽，自應由本院將原判決予以撤銷改判，爰審酌
    被告因經商失利，又為債務所逼，始鋌而走險，雖其前後偽造之支票張數不少，
    但實際上仍係同一筆債務，前後換票所造成，惟未經利于新公司之同意，而出此
    下策，足生影響於利于新公司之票據信用及流通，犯罪情節、所生危害不輕，犯
    後態度及因經濟情況窘困，無法與告訴人公司達成和解等一切情狀，量處有期徒
    刑年貳月。偽造之如附表編號二、三、四、七至十三號之支票，無具體事證證
    明已滅失，依刑法第二百零五條規定，應併予宣告沒收。
五、檢察官聲請併辦意旨略以：被告承前偽造有價證券之概括犯意，連續以前揭利于
    新公司之名義簽發(1)發票日八十七年四月三十日、付款人大眾商業銀行沙鹿分行
    、金額五萬四千元、票據號碼ＡＫ0000000，(2)發票日八十七年七月三十
    日、付款人大眾商業銀行沙鹿分行、金額四萬三千二百元、票據號碼ＡＫ000
    0000，(3)前述論罪科刑之支票（二張），共四張，向他人借款或交易，致利
    于新公司受有損害，因認被告此部分亦涉有偽造有價證券之罪嫌云云。惟(1)(2)部
    分之支票，被告辯稱：係利于新公司賣給林永郎前，因向鹿港工具實業股份有限
    公司（下稱鹿港公司）借款一百五十萬元，而由當時之會計小姐陳淑惠同時簽發
    支付本金及利息之支票數張予該公司，且丁○○及陳淑惠亦有在本金部分之支票
    背書，這二張支票係利息票等語。經查證人陳淑惠證稱：「(1)(2)的票是我在八十
    五年底時開的，那時我任利于新公司的會計，我開那兩張票時，也有開其他本金
    的票，那些都是向鹿港公司借款為支付本金、利息的票，所有票都是一起開的，
    我也有背書」等語（見原審八十八年十二月十六日訊問筆錄），證人丁○○於八
    十八年十二月三十日提出利于新公司簽交給鹿港公司發票日分別為八十七年五月
    三十日、八十七年八月三十日，金額分別為七十萬元、八十萬元之支票影本二張
    附卷，並稱：「這二張支票上的背書，是被告向鹿港公司借款時，我背書的，那
    時公司還沒有賣，這些錢我現在都還了，(1)(2)這二張票是我還了一百五十萬元後
    ，向鹿港公司一併要回的」等語，而本院勘驗證人丁○○所提出之二張支票影本
    背面，確均有證人陳淑惠及丁○○之背書，又鹿港公司之副總經理洪義恭結證稱
    ：「被告在八十五年底左右，向鹿港公司借了一百五十萬元，他共開了十張票給
    我們，其中兩張是本金，另外八張是利息，利息票中有三張跳票，(1)(2)是其中二
    張，本金的票也沒有兌現，後來由林永郎、丁○○在八十七年八月初償還我們一
    百五十萬元本金，並將跳票的三張利息票帶回去，被告應該是同時交給我們該十
    張票，但因時間太久了，我也不能百分之百確定」等語（見原審八十九年一月十
    一日審判筆錄），而支付本金之支票，其期限既為八十七年五月三十日、八十七
    年八月三十日，則發票日為八十七年四月三十日、八十七年七月三十日之(1)(2)支
    票，作為支付利息之用，與常情尚無不合，且一般人為方便計，亦確常有一次交
    付數張票據由持有人按期提領之情，是被告此部分所辯應可採信，被告於使會計
    小姐簽發(1)(2)支票時，既猶為利于新公司之合法代表人，當無偽造之問題。此外
    ，復查無任何積極證據足資證明被告此部分有何偽造有價證券之犯行，故與前揭
    論罪科刑之起訴事實無裁判上一罪關係，應退回檢察官另行處理。至(3)部分之支
    票二張，與起訴事實同一，自得併予審理，附此說明。
六、據上論斷，應依刑事訴訟法第三百六十九條第一項前段、第三百六十四條、第二
    百九十九條第一項前段、刑法第五十六條、第二百零一條第一項、第二百零五條
    、罰金罰鍰提高標準條例第一條前段，判決如主文。
本案經檢察官乙○○到庭執行職務。
中      華      民      國    九十二     年     九      月     二       日
                                   臺灣高等法院臺中分院刑事第七庭
                                         審判長法  官  陳  筱  珮
                                               法  官  趙  春  碧
                                               法  官  吳  重  政
右正本證明與原本無異。
如不服本判決應於收受送達後十日內向本院提出上訴書狀，其未敘述上訴之理由者並
得於提起上訴後十日內向本院補提理由書（均須按他造當事人之人數附繕本）。
           書記官  林  育  德
中      華      民      國    九十二     年     九      月      四      日
附錄：
刑法第二百零一條第一項
意圖供行使之用，而偽造、變造公債票，公司股票或其他有價證券者，處三年以上十
年以下有期徒刑，得併三千元以下罰金。
                                                                        Ｆ
    附表：
    ┌──┬──────────┬──────────┬────────┬─────────┐
    │編號│支票號碼            │票載發票日          │金額            │付款銀行          │
    ├──┼──────────┼──────────┼────────┼─────────┤
    │一  │ＡＫ0000000  │８６．４．５        │７０７８６０    │大眾銀行沙鹿分行  │
    ├──┼──────────┼──────────┼────────┼─────────┤
    │二  │ＡＫ0000000  │８６．６．５        │７４２４００    │同前              │
    ├──┼──────────┼──────────┼────────┼─────────┤
    │三  │ＥＵ0000000  │８６．９．５        │７９００００    │彰銀沙鹿分行      │
    ├──┼──────────┼──────────┼────────┼─────────┤
    │四  │ＥＵ0000000  │８６．１２．５      │７９００００    │彰銀沙鹿分行      │
    ├──┼──────────┼──────────┼────────┼─────────┤
    │五  │ＡＫ0000000  │８６．４．３０      │４３９５５８    │大眾銀行沙鹿分行  │
    ├──┼──────────┼──────────┼────────┼─────────┤
    │六  │ＡＫ0000000  │８６．５．５        │４０００００    │同前              │
    ├──┼──────────┼──────────┼────────┼─────────┤
    │七  │ＡＫ0000000  │８６．５．１１      │２０００００    │同前              │
    ├──┼──────────┼──────────┼────────┼─────────┤
    │八  │ＡＫ0000000  │８６．５．２５      │２３９５５８ │同前              │
    ├──┼──────────┼──────────┼────────┼─────────┤
    │九  │ＡＫ0000000  │８６．７．１５      │２４００００    │同前              │
    ├──┼──────────┼──────────┼────────┼─────────┤
    │十  │ＥＵ0000000  │８６．１０．１５    │２４００００    │彰銀沙鹿分行      │
    ├──┼──────────┼──────────┼────────┼─────────┤
    │十一│ＡＫ0000000  │８６．７．１５      │４０００００    │大眾銀行沙鹿銀行  │
    ├──┼──────────┼──────────┼────────┼─────────┤
    │十二│ＥＵ0000000  │８６．１０．１５    │４２２７００    │彰銀沙鹿分行      │
    ├──┼──────────┼──────────┼────────┼─────────┤
    │十三│ＵＥ0000000  │８７．４．５        │７９００００    │合庫沙鹿分行      │
    └──┴──────────┴──────────┴────────┴─────────┘
                                                                    Ｆ


司法院資訊處製作；財團法人民間司法改革基金會備份。
